<!DOCTYPE html PUBLIC "-//W3C//DTD XHTML 1.0 Transitional//EN" "http://www.w3.org/TR/xhtml1/DTD/xhtml1-transitional.dtd">
<html xmlns="http://www.w3.org/1999/xhtml">
<head>
	<meta http-equiv="Content-Type" content="text/html; charset=iso-8859-1" />
	<title>Ymmärrä suomea</title>
	<style type="text/css" media="all">@import "css/styles.css";</style>
	<script type="text/javascript" src="swfobject.js"></script>
</head>
<body class="font-medium">
	<div id="main-wrapper">
		<div id="topbar"></div>
		<div id="main-menu">
			<table cellspacing="0" cellpadding="0" border="0" class="add-links"><tr>
				<td class="item"><img class="raquo" src="i/raquo.gif" alt="" height="7" width="4" /><a href="/ymmarra/index.php?moduli=sanakirja">Sanakirja</a></td>
				<td class="item"><img class="raquo" src="i/raquo.gif" alt="" height="7" width="4" /><a href="/ymmarra/index.php?moduli=verbit">Verbiluettelo</a></td>
				<td class="item"><img class="raquo" src="i/raquo.gif" alt="" height="7" width="4" /><a href="/ymmarra/index.php?moduli=kielioppi">Kielioppi</a></td>
			</tr></table>
			<table cellspacing="0" cellpadding="0" border="0"><tr>
				<td class="item"><img class="raquo" src="i/raquo.gif" alt="" height="7" width="4" /><a href="/ymmarra/index.php">Etusivu</a></td>
				<td class="item"><img class="raquo" src="i/raquo.gif" alt="" height="7" width="4" /><a href="/ymmarra/index.php?moduli=tekstit">Lukutekstit</a></td>
			</tr></table>
		</div>
		<div id="content">
			<table cellspacing="0" cellpadding="0" border="0" id="content-wrapper"><tr>
				<td>
					<div id="left-menu">
												<div class="header-verb"><span>Verbit</span></div>
						<div class="menu">
								<div class="init"><a href="/ymmarra/index.php?moduli=verbit&kirjain=a">A</a></div>
								<div class="init"><a href="/ymmarra/index.php?moduli=verbit&kirjain=e">E</a></div>
								<div class="init"><a href="/ymmarra/index.php?moduli=verbit&kirjain=h">H</a></div>
								<div class="init"><a href="/ymmarra/index.php?moduli=verbit&kirjain=i">I</a></div>
								<div class="init"><a href="/ymmarra/index.php?moduli=verbit&kirjain=j">J</a></div>
								<div class="init"><a href="/ymmarra/index.php?moduli=verbit&kirjain=k">K</a></div>
								<div class="init"><a href="/ymmarra/index.php?moduli=verbit&kirjain=l">L</a></div>
								<div class="init"><a href="/ymmarra/index.php?moduli=verbit&kirjain=m">M</a></div>
								<div class="init"><a href="/ymmarra/index.php?moduli=verbit&kirjain=n">N</a></div>
								<div class="init"><a href="/ymmarra/index.php?moduli=verbit&kirjain=o">O</a></div>
								<div class="init"><a href="/ymmarra/index.php?moduli=verbit&kirjain=p">P</a></div>
								<div class="init"><a href="/ymmarra/index.php?moduli=verbit&kirjain=r">R</a></div>
								<div class="init"><a href="/ymmarra/index.php?moduli=verbit&kirjain=s">S</a></div>
								<div class="init"><a href="/ymmarra/index.php?moduli=verbit&kirjain=t">T</a></div>
								<div class="init"><a href="/ymmarra/index.php?moduli=verbit&kirjain=u">U</a></div>
								<div class="init"><a href="/ymmarra/index.php?moduli=verbit&kirjain=v">V</a></div>
								<div class="init"><a href="/ymmarra/index.php?moduli=verbit&kirjain=y">Y</a></div>
								<div class="init"><a href="/ymmarra/index.php?moduli=verbit&kirjain=Ä">Ä</a></div>
						</div>					</div>
				</td>
				<td>
					<div id="main-content">
						<div id="path">
							<a href=".">Etusivu</a> &gt; <a href="/ymmarra/index.php?moduli=verbit&kirjain=K">K</a>						</div>
													<h1>KIRJATA</h1>
						<table cellspacing="0" cellpadding="0" border="0">
							<tr>
								<td colspan="2" style="padding-bottom:10px;"><strong>Aktiivin indikatiivi</strong></td>
							</tr>
							<tr>
								<td><pre>PREESENS                   
minä     kirjaan           
sinä     kirjaat           
hän      kirjaa            
me       kirjaamme         
te       kirjaatte         
he       kirjaavat         

PASSIIVI
         kirjataan         

IMPERFEKTI                 
         kirjasin          
         kirjasit          
         kirjasi           
         kirjasimme        
         kirjasitte        
         kirjasivat        

PASSIIVI
         kirjattiin        

PERFEKTI
olen     kirjannut         
olet     kirjannut         
on       kirjannut         
olemme   kirjanneet        
olette   kirjanneet        
ovat     kirjanneet        

PASSIIVI
on       kirjattu          

PLUSKVAMPERFEKTI
olin     kirjannut         
olit     kirjannut         
oli      kirjannut         
olimme   kirjanneet        
olitte   kirjanneet        
olivat   kirjanneet        

PASSIIVI
oli      kirjattu          
</pre></td>
								<td>&nbsp;&nbsp;&nbsp;</td>
								<td><pre>  KIELTOMUOTO
  en        kirjaa
  et        kirjaa
  ei        kirjaa
  emme      kirjaa
  ette      kirjaa
  eivät     kirjaa


  ei        kirjata 

   
  en        kirjannut
  et        kirjannut
  ei        kirjannut
  emme      kirjanneet
  ette      kirjanneet
  eivät     kirjanneet


  ei        kirjattu


  en    ole kirjannut
  et    ole kirjannut
  ei    ole kirjannut
  emme  ole kirjanneet
  ette  ole kirjanneet
  eivät ole kirjanneet


  ei    ole kirjattu


  en    ollut  kirjannut
  et    ollut  kirjannut
  ei    ollut  kirjannut
  emme  olleet kirjanneet
  ette  olleet kirjanneet
  eivät olleet kirjanneet


  ei    ollut  kirjattu
</pre></td>
							</tr>
						</table>
						<table cellspacing="0" cellpadding="0" border="0">
							<tr>
								<td colspan="2" style="padding-bottom:10px;"><strong>Aktiivin konditionaali</strong></td>
							</tr>
							<tr>
								<td><pre>PREESENS
minä     kirjaisin         
sinä     kirjaisit         
hän      kirjaisi          
me       kirjaisimme       
te       kirjaisitte       
he       kirjaisivat       

PASSIIVI
         kirjattaisiin     

PERFEKTI
olisin   kirjannut         
olisit   kirjannut         
olisi    kirjannut         
olisimme kirjanneet        
olisitte kirjanneet        
olisivat kirjanneet        

PASSIIVI
olisi    kirjattu          
</pre></td>
								<td>&nbsp;&nbsp;&nbsp;</td>
								<td><pre> 
  en        kirjaisi
  et        kirjaisi
  ei        kirjaisi
  emme      kirjaisi
  ette      kirjaisi
  eivät     kirjaisi


  ei        kirjattaisi


  en    olisi  kirjannut
  et    olisi  kirjannut
  ei    olisi  kirjannut
  emme  olisi  kirjanneet
  ette  olisi  kirjanneet
  eivät olisi  kirjanneet


  ei    olisi  kirjattu
</pre></td>
							</tr>
						</table>
						<table cellspacing="0" cellpadding="0" border="0">
							<tr>
								<td colspan="2" style="padding-bottom:10px;"><strong>Aktiivin potentiaali</strong></td>
							</tr>
							<tr>
								<td><pre>PREESENS
minä     kirjannen         
sinä     kirjannet         
hän      kirjannee         
me       kirjannemme       
te       kirjannette       
he       kirjannevat       

PASSIIVI
         kirjattaneen      

PERFEKTI
lienen   kirjannut         
lienet   kirjannut         
lienee   kirjannut         
lienemme kirjanneet        
lienette kirjanneet        
lienevät kirjanneet        

PASSIIVI
lienee   kirjattu          
</pre></td>
								<td>&nbsp;&nbsp;&nbsp;</td>
								<td><pre> 
  en        kirjanne
  et        kirjanne
  ei        kirjanne
  emme      kirjanne
  ette      kirjanne
  eivät     kirjanne


  ei        kirjattane


  en    liene  kirjannut
  et    liene  kirjannut
  ei    liene  kirjannut
  emme  liene  kirjanneet
  ette  liene  kirjanneet
  eivät liene  kirjanneet


  ei    liene  kirjattu
</pre></td>
							</tr>
						</table>
						<table cellspacing="0" cellpadding="0" border="0">
							<tr>
								<td colspan="2" style="padding-bottom:10px;"><strong>Aktiivin imperatiivi</strong></td>
							</tr>
							<tr>
								<td><pre>PREESENS

(sinä)   kirjaa            
(hän)    kirjatkoon        
(me)     kirjatkaamme      
(te)     kirjatkaa         
(he)     kirjatkoot        

PASSIIVI
         kirjattakoon      

PERFEKTI

ole      kirjannut         
olkoon   kirjannut         
olkaamme kirjanneet        
olkaa    kirjanneet        
olkoot   kirjanneet        

PASSIIVI

olkoon   kirjattu          
</pre></td>
								<td>&nbsp;&nbsp;&nbsp;</td>
								<td><pre> 

  älä       kirjaa  
  älköön    kirjatko
  älkäämme  kirjatko
  älkää     kirjatko
  älkööt    kirjatko


  älköön    kirjattako



  älä      ole  kirjannut
  älköön   olko kirjannut
  älkäämme olko kirjanneet
  älkää    olko kirjanneet
  älkööt   olko kirjanneet



  älköön   olko kirjattu
</pre></td>
							</tr>
						</table>
						<table cellspacing="0" cellpadding="0" border="0">
							<tr>
								<td colspan="2" style="padding-bottom:10px;"><strong>Verbin nominaalimuodot</strong></td>
							</tr>
							<tr>
								<td><pre>I INFINITIIVI              

Lyhyempi muoto:            
         kirjata           

Pitempi muoto:             
         kirjatakseni      
         kirjataksesi
         kirjatakseen
         kirjataksemme
         kirjataksenne
         kirjatakseen

III  INFINITIIVI           

inessiivi    kirjaamassa   
elatiivi     kirjaamasta   
illatiivi    kirjaamaan    
adessiivi    kirjaamalla
abessiivi    kirjaamatta   
instruktiivi kirjaaman     
                           
Passiivi
instruktiivi kirjattaman   
                           
                           
</pre></td>
								<td>&nbsp;&nbsp;&nbsp;</td>
								<td><pre>  II INFINITIIVI

  inessiivi     kirjatessa
  instruktiivi  kirjaten

  Passiivi
  inessiivi     kirjattaessa






  IV INFINITIIVI

  nominatiivi   kirjaaminen
  partitiivi    kirjaamista
    

  I PARTISIIPPI
  aktiivi       kirjaava
  passiivi      kirjattava

  II PARTISIIPPI 
  aktiivi       kirjannut
  passiivi      kirjattu
</pre></td>
							</tr>
						</table>

					</div>
				</td>
			</tr></table>		</div>
		<div id="footer"><a href="http://www.oph.fi/"><img src="i/oph_logo_ymmarrasuomea.gif" width="157" height="35" alt="OPH" /></a></div>
	</div>
</body>
</html>
